# 租金返还的开票问题

提问人：BikiTan 时间：2018-02-09 16:56:00
请教论坛的各位： 公司是运营创业孵化器的国有控股公司，现对外招租，跟租户签订合同（合同上没有关于优惠返还的约定）之后，再以政府的会议纪要为依据，给符合条件（如在本地纳税、营业额多少多少以上）的部分租户给予金额上的返还（名目未定，可能叫补贴，可能叫租金返还），也就是说，租户先交合同上规定的租金，然后我们再返还一定金额。 现在的问题是增值税和开票。 如果将交租金和返还金额看作是两种行为的话，交租金时我们公司要全额开票，返还金额时视为补贴，租户无需开票给我们。 如果将交租金和返还金额看作是同一种行为的话，交租金时我们公司要全额开票，返还金额时将发票红冲。 究竟哪种符合开票的规定呢？跪谢各位了！

回答人：chenyiwei
从会计处理角度，要考虑的问题是： 1 、这是企业行为还是受托代行政府职能？ 2 、租金和返还款是否实行收支两条线管理？支付返还款的资金来源？ 3 、在签订租赁协议时，虽然合同中没有关于优惠返还的约定，但作为返还依据的会议纪要是否已经存在，且为租户所知？是否所有符合条件的租户均可按相同的条件获得返还？

提问人：BikiTan 时间：2018-02-11 09:57:08
多谢陈版主的回复！
1. 是企业行为
2. 是收支两条线管理，支付返还款来源暂时是企业自有资金、日后如果申请到专项资金就用专项资金
3. 返补事项已过会，但会议纪要未出来，租户签约时也知道可以返还租金，符合条件的租户都可以按相同条件获得返还另外公司的情况有以下两点的修正和补充： 1. 虽然会议纪要未出，但上会的依据是政府部门印发的一份扶持政策，政策中用的字眼是“给予租金优惠”。 2. 跟租户签订的合同，现了解签的是“孵化服务协议”而非“租赁协议”，收费的名目也是“孵化服务费”而非“租金”，请问对这个免租政策有影响吗？

回答人：chenyiwei
再补充一些需要考虑的问题： 1 、政府文件中“给予租金优惠”，是仅仅有原则性规定，操作细则由公司制定，还是由政府直接规定操作细则？ 2 、“孵化服务协议”的具体内容？除了提供场地以外还有哪些可以明确识别，且公允价值能够可靠计量的服务？其他服务的公允价值占总体作价的金额是否重大？ 3 、对享受租金优惠的租户（被孵化企业）的名单和具体减免金额，企业能否自行确定，还是要报政府部门逐项审核批准？ 4 、对于因租金返还而减少的收益，日后如何从政府获得补偿？是据实逐笔申报补贴还是每年一笔总额补贴？如有，补贴金额如何确定？如何结算？